臺灣宜蘭地方法院刑事判決　　　　　　　95年度簡上字第75號
上　訴　人　臺灣宜蘭地方法院檢察署檢察官
被　　　告　乙○○
上列上訴人因被告傷害等案件，不服本院宜蘭簡易庭於民國95年
10月11日所為95年度宜簡字第320號第一審簡易判決（聲請簡易
判決處刑案號：臺灣宜蘭地方法院檢察署95年度偵字第3469號）
，提起上訴，本院管轄之第二審合議庭判決如下：
    主  文
原判決關於傷害罪部分暨定應執行刑部分均撤銷。
乙○○犯傷害罪，處罰金新臺幣壹萬元，如易服勞役，以新臺幣
參仟元折算壹日。
其他上訴駁回。
第二項撤銷改判部分所處之刑與第三項上訴駁回部分所處之刑，
應執行罰金新臺幣壹萬貳仟元，如易服勞役，以新臺幣參仟元折
算壹日。緩刑貳年。
    事  實
一、乙○○於民國95年9月15日9時許，駕駛車牌號碼DB─5178號
    自小客車至宜蘭縣宜蘭市○○○路28之3號前，因下車購物
    而將車臨時停放在路邊停車格，適受僱於宜蘭縣警察局交通
    隊依法執行路邊停車收費職務之公務員甲○○騎駛電動腳踏
    車前來填寫停車收費單，並將收費單放置在乙○○所駕駛之
    前開自小客車上正欲離去，乙○○見狀即上前質問甲○○為
    何對她開停車收費單，經甲○○解釋後，乙○○仍心有不服
    ，詎乙○○竟因而基於侮辱公務員之犯意，明知公務員甲○
    ○正依法執行路邊停車收費職務，竟當場公然以「開單的錢
    要讓你去買藥」、「你家死人」等語辱罵甲○○。乙○○辱
    罵甲○○後即開車離開現場，嗣於行經宜蘭縣宜蘭市○○路
    時，見路邊停放在停車格之車輛均未被開立停車收費單，遂
    又折返回原處欲找甲○○理論，於見到騎駛電動腳踏車之甲
    ○○，即開車擋住甲○○，質問路邊都沒有人被開停車收費
    單，為何對她開停車收費單，乙○○心有未甘，乃另行基於
    傷害及妨害公務執行之犯意，以雙手將正依法執行路邊停車
    收費職務之公務員甲○○自電動腳踏車上推落，施強暴於依
    法執行職務之公務員，致使甲○○人車倒地，並因此受有雙
    膝挫傷併右膝下破皮擦傷之傷害。
二、案經甲○○訴由宜蘭縣警察局宜蘭分局報請臺灣宜蘭地方法
    院檢察署檢察官偵查聲請以簡易判決處刑。
    理  由
一、上揭犯罪事實，業據被告乙○○於檢察官偵訊及本院審理時
    坦承不諱，核與證人甲○○於警詢時證述之情節相符（按檢
    察官、被告均同意採用證人於警詢中之陳述為本案證據），
    ，並有宜蘭縣路邊停車管理場識別證、行政院衛生署宜蘭醫
    院診斷證明書各一件在卷可稽。依此，足徵被告上開自白確
    與事實相符，本件事證已臻明確，被告之犯行堪予認定，應
    依法論科。
二、被告乙○○明知明知公務員甲○○正依法執行路邊停車收費
    職務，竟當場公然以粗鄙之言語辱罵甲○○，核其此部分所
    為，係犯刑法第140條第1項之侮辱公務員罪。另被告辱罵甲
    ○○並離開現場後，另行起意，折返回現場，以雙手將正依
    法執行路邊停車收費職務之公務員甲○○自電動腳踏車上推
    落，施強暴於依法執行職務之公務員，致使甲○○因而倒地
    受傷，核其此部分所為，係犯刑法第135條第1項之妨害公務
    執行罪、同法第277條第1項之傷害罪。關於被告妨害公務執
    行之犯行，雖未於聲請簡易判決處刑書中論列，然此部分與
    已論列之傷害犯行部分，有想像競合犯之裁判上一罪之關係
    ，為起訴效力所及，本院自應併予審理。又被告以一強暴之
    行為，同時觸犯妨害公務執行罪及傷害罪，為想像競合犯，
    應從一重之傷害罪處斷。另被告所犯前揭侮辱公務員罪、傷
    害罪間，犯意各別，行為互殊，應予分論併罰。
三、原審認被告傷害部分罪證明確並予論罪科刑，固非無見，惟
    依前揭二所述，被告係以一強暴之行為，同時觸犯妨害公務
    執行罪及傷害罪，為想像競合犯，應從一重之傷害罪處斷，
    ，原審就妨害公務執行罪部分漏未審酌，原判決關於傷害罪
    部分即屬無可維持，檢察官就此部分之上訴為有理由，應由
    本院將原判決關於傷害罪部分及定應執行刑部分予以撤銷改
    判。至於原審就被告侮辱公務員部分，以被告罪證明確，引
    用依刑法施行法第1條之1，刑法第140條第1項、第42條第3
    項前段，判處被告罰金新臺幣三千元，如易服勞役，以新臺
    幣三千元折算一日，其認事、用法及量刑均稱妥適，檢察官
    上訴指摘原審此部分量刑過輕，並無理由，應予駁回。爰審
    酌被告之品行、智識程度；任意對於正依法執行職務之公務
    員施加強暴傷害行為，妨害公權力之執行；犯後已坦承犯行
    ，且已被害人達成和解，賠償被害人之損失，已取得被害人
    諒解及被害人所受傷害等一切情狀，就傷害罪部分，量處如
    主文第二項所示之刑，並諭知易服勞役之折算標準，並與駁
    回上訴之侮辱公務員罪部分，合併定其應執行之刑及諭知易
    服勞役之折算標準如主文第四項所示，以示懲儆。又被告前
    雖曾因故意犯罪受有期徒刑以上刑之宣告，惟於執行完畢後
    ，五年以內未曾因故意犯罪受有期徒刑以上刑之宣告，此有
    臺灣高等法院被告前案紀錄表一件附卷可參，其因一時失慮
    致罹刑章，經此審理教訓後，當知警惕而無再犯之虞，故本
    院綜核各情，認前揭所宣告之應執行刑以暫不執行為適當，
    爰併宣告緩刑二年，以啟自新。
據上論斷，應依刑事訴訟法第455條之1第3項、第369條第1項前
段、第368條、第364條、第299條第1項前段，刑法施行法第1條
之1，刑法第277條第1項、第135條第1項、第55條、第42條第3項
前段、第51條第7款、第74條第1項第2款，判決如主文。
本案經檢察官吳志成到庭執行職務
中　　華　　民　　國　　96　　年　　4　　月  　23　　日
                  刑事第三庭審判長法  官  林惠玲
                                  法  官  郭顏毓
                                  法  官  劉家祥
以上正本證明與原本無異。
本件不得上訴。
                                  書記官  邱淑秋
中　　華　　民　　國　　96　　年　　4 　　月　　24　　日
附錄本案論罪科刑法條全文：
刑法第277條第1項、第135條第1項。
中華民國刑法第277條第1項
傷害人之身體或健康者，處 3 年以下有期徒刑、拘役或 1 千元
以下罰金。
中華民國刑法第135條第1項
對於公務員依法執行職務時，施強暴脅迫者，處 3 年以下有期徒
刑、拘役或 3 百元以下罰金。
